【裁判字號】    97,上訴,965
【裁判日期】    970506
【裁判案由】    違反毒品危害防制條例
【裁判全文】
臺灣高等法院臺中分院刑事判決         97年度上訴字第965號
上  訴  人
即  被  告  甲○○
上列上訴人因違反毒品危害防制條例案件，不服臺灣苗栗地方法
院97年度訴字第54號中華民國97年2月25日第一審判決（起訴案
號：臺灣苗栗地方法院檢察署96年度毒偵字第1593號），提起上
訴，本院判決如下：
    主  文
上訴駁回。
    事  實
本審記載事實與第一審判決書所記載相同，玆引用之。
    理  由
一、按依刑事訴訟法第350條、第361條、第362條、第367條規定
    ，不服地方法院之第一審判決而上訴者，須提出上訴書狀，
    並應敘述具體理由，為上訴必備之程式；其所提出之書狀未
    敘述上訴理由，或僅曾以言詞陳述上訴理由者，均應於上訴
    期間屆滿後二十日內補提理由書於第一審法院。第一審法院
    經形式審查，認逾期未補提上訴理由者，應定期間先命補正
    ；逾期未補正者，為上訴不合法律上之程式，應以裁定駁回
    。倘已提出上訴理由，但所提非屬具體理由者，則由第二審
    法院以上訴不合法律上之程式，判決駁回。而所謂具體理由
    ，必係依據卷內既有訴訟資料或提出新事證，指摘或表明第
    一審判決有何採證認事、用法或量刑等足以影響判決本旨之
    不當或違法，而構成應予撤銷之具體事由，始克當之（例如
    ：依憑證據法則具體指出所採證據何以不具證據能力，或依
    憑卷證資料，明確指出所為證據證明力之判斷如何違背經驗
    、論理法則）；倘僅泛言原判決認定事實錯誤、違背法令、
    量刑失之過重或輕縱，而未依上揭意旨指出具體事由，或形
    式上雖已指出具體事由，然該事由縱使屬實，亦不足以認為
    原判決有何不當或違法者（例如：對不具有調查必要性之證
    據，法院未依聲請調查亦未說明理由，或援用證據不當，但
    除去該證據仍應為同一事實之認定），皆難謂係具體理由，
    俾與第二審上訴制度旨在請求第二審法院撤銷、變更第一審
    不當或違法之判決，以實現個案救濟之立法目的相契合，並
    節制濫行上訴（最高法院97年度上訴字第460號刑事判決參
    照）。
二、本件上訴人即被告甲○○對於原審所為科刑之判決不服，提
    起上訴。其上訴意旨略以：被告在案發前，就下定決心要戒
    除毒癮，雖偶而施用毒品，但吸食量減少很多，被告因父母
    離婚後，一直與母親相依為命，現被告母親患有子宮頸癌，
    家中無人照顧。請撤銷原審判決，從輕量刑云云。本院以被
    告上開據以上訴之事由，縱然屬實，亦不足以認為原審量刑
    有不當之情形。被告上開上訴理由，並非具體之上訴理由，
    由審判長裁定命於補正裁定送達後7日內補提上訴具體理由
    。該裁定已於4月24日送達被告，有送達證書可憑。被告迄
    未補提具體上訴理由，被告之上訴即有未合，應予駁回，並
    不經言詞辯論為之。
三、據上論結，依刑事訴訟法第367條、第371條、第373條，判
    決如主文。
中    華    民    國    97    年    5    月    6     日
            刑事第九庭  審判長法  官  陳  筱  珮
                              法  官  康  應  龍
                              法  官  趙  春  碧
上列正本證明與原本無異。
如不服本判決應於收受送達後十日內向本院提出上訴書狀，其未
敘述上訴之理由者並得於提起上訴後十日內向本院補提理由書（
均須按他造當事人之人數附繕本）。
                              書記官  蘇  昭  文
中    華    民    國    97    年    5    月    6     日


司法院資訊處製作；財團法人民間司法改革基金會備份。
